【裁判字號】    97,上易,2480
【裁判日期】    971031
【裁判案由】    竊盜
【裁判全文】
臺灣高等法院刑事判決                97年度上易字第2480號
上  訴  人
即  被  告  甲○○
                  （另案現於台灣台北監獄台北分監執行中）
上列上訴人因竊盜案件，不服台灣桃園地方法院九十七年度審易
字第九二七號，中華民國九十七年八月二十九日第一審判決（起
訴案號：台灣桃園地方法院檢察署九十七年度偵字第一○二九八
號），提起上訴，本院判決如下：
    主  文
上訴駁回。
    理  由
一、按不服地方法院之第一審判決而上訴者，應向管轄第二審之
    高等法院為之。上訴書狀應敘述具體理由。上訴書狀未敘述
    上訴理由者，應於上訴期間屆滿後二十日內補提理由書於原
    審法院，逾期未補提者，原審法院應定期間先命補正。第二
    審法院認為上訴書狀未敘述理由或上訴有第三百六十二條前
    段之情形者，應以判決駁回之，但其情形可以補正而未經原
    審法院命其補正者，審判長應定期間先命補正。刑事訴訟法
    第三百六十一條、第三百六十七條，分別定有明文。所謂不
    服第一審判決之具體理由，係指依據卷內訴訟資料，具體指
    摘第一審判決關於認定事實、適用法律及量刑等項，有違法
    或不當之情形而言，此為提起第二審上訴之法定要件。倘上
    訴人之上訴書狀或補提之上訴理由書，雖有敘述上訴理由，
    惟並未具體敘述第一審判決有上述違法、不當情形，即與未
    敘述具體理由無異，所為上訴，即不符合上訴之法定要件。
二、本件上訴人即被告甲○○不服原判決，提起上訴，上訴狀理
    由略以：「被告雖有行竊侯球朧所有七Ｆ－八四四三號自用
    小客車，惟當初上開汽車並沒有鎖門，是故被告根本不可能
    使用螺絲起子來開門，原審所引法條似有違誤…請鈞院詳為
    審酌…」等語。
三、經查，原審以被告前於民國九十四年因竊盜案件，經台灣板
    橋地方法院以九十四年度易字第三一九號判決判處有期徒刑
    二年確定。又於九十五年間因脫逃案件，經台灣台北地方法
    院以九十五年度簡字第五九七號判決判處有期徒刑四月確定
    ，嗣經同院以九十六年度聲減字第四五六號裁定減刑為有期
    徒刑二月確定；上開二罪接續執行，甫於九十六年八月八日
    縮刑期滿執行完畢。竟仍不知悔改前非，於九十六年十一月
    二十九日上午八時三十分許，在桃園縣桃園市○○○街與延
    平路口，見侯球朧所有之車號七Ｆ－八四四三號自用小客車
    停放於上址，認有機可趁，遂基於為自己不法所有之意圖，
    持金屬製而客觀上可傷害人命、身體之螺絲起子之兇器，破
    壞車門鎖後，再以自備之鑰匙啟動電門，將車竊走，並將系
    爭車輛前後車牌拆卸後，分別改掛Ｐ四－○三六七、六四一
    七－ＮＴ號車牌，以資掩人耳目。系爭車輛嗣為警尋獲，並
    在車內駕駛座地毯上採驗被告所丟棄之菸蒂一枚，經鑑驗結
    果確實與被告之DNA－STR型別相符，始悉上情等事實，已據
    被告於警詢及原法院審理中均坦承不諱，核與證人即被害人
    侯球朧之配偶乙○○於警詢之證述情節相符，且有採證照片
    九張、內政部警政署刑事警察局九十七年二月二十九日刑醫
    字第○九七０二二二二七號鑑驗書、刑事案件證物採驗紀錄
    表附卷可稽，從而認定被告確有上述竊盜犯行，依刑法第三
    百二十一條第一項第三款、第四十七條第一項，及審酌被告
    之前科、素行、竊盜之方法、涉案程度、所生危害及犯後坦
    承犯行等一切情狀，量處有期徒刑九月，至持用以竊盜七Ｆ
    －八四四三號自用小客車之螺絲起子及鑰匙各一把，因未扣
    案，原審於九十七年八月一日審理本案時，被告已在監執行
    （九十七年六月十五日入監執行），未免將來執行困難，未
    予宣告沒收。其認事用法，並未違反法令，或悖離經驗法則
    、論理法則，量刑亦屬允當，從形式審查，並無違背法令之
    情形。
四、本件被告提起上訴，上訴理由雖稱：「當初上開汽車並沒有
    鎖門，是故被告根本不可能使用螺絲起子來開門」，惟被告
    於九十七年四月十四日在台北縣政府警察局樹林分局偵查隊
    調查時，經警詢問：「你以何種方式及工具侵入竊走自小客
    車七Ｆ－八四四三號？」，被告回答：「我先以一字螺絲起
    子破壞車門門鎖進入車內，再以自備鑰匙轉開電門發動竊走
    該車…」（九十七年度偵字第一○二九八號卷第二頁反面）
    ，嗣經起訴，於原審準備程序及審判程序，對於上述持用金
    屬製而客觀上可傷害人命、身體之螺絲起子，破壞七Ｆ－八
    四四三號自用小客車車門鎖後，進入車內持用自備鑰匙發動
    引擎開走該車之事實，均坦承不諱，嗣上訴改稱未持用一字
    螺絲起子破壞車門門鎖竊盜車輛，未依據內訴訟資料或提出
    新事證，指摘或表明第一審判決有何足以影響判決本旨之不
    當或違法，而構成應予撤銷之具體事由，依前揭說明，本件
    上訴不合上訴之法定要件，應予駁回，並不經言詞辯論為之
    。
五、依刑事訴訟法第三百六十七條前段、第三百七十二條，判決
    如主文。
中    華    民    國    97    年    10    月    31    日
            刑事第十三庭  審判長法  官   曾德水
                                法  官   趙文卿
                                法  官   林婷立
以上正本證明與原本無異。
不得上訴。
                                書記官   王增華
中    華    民    國    97    年    11    月    4     日
附錄法條：刑法第三百二十一條
中華民國刑法第321條
（加重竊盜罪）
犯竊盜罪而有左列情形之一者，處六月以上、五年以下有期徒刑
：
一、於夜間侵入住宅或有人居住之建築物、船艦或隱匿其內而犯
    之者。
二、毀越門扇、牆垣或其他安全設備而犯之者。
三、攜帶兇器而犯之者。
四、結夥三人以上而犯之者。
五、乘火災、水災或其他災害之際而犯之者。
六、在車站或埠頭而犯之者。
前項之未遂犯罰之。


司法院資訊處製作；財團法人民間司法改革基金會備份。
